# 委托运营情况下，采用“净额法”确认收入是否合适？

提问人：hanjiangliye 时间：2021-06-18 23:33:08
A公司是生活垃圾填埋BOT项目公司，填埋填埋场会产生沼气，为了利用沼气发电提高经济效益，A公司与具有沼气发电经验的B公司签订协议，委托其组建的沼气发电项目公司负责运营生活垃圾处理项目填埋气体的收集和发电业务，A公司每年可向其收取固定金额的收益。同时，A公司与南方电网签订售电合同，发电上网收入由A公司与南方电网结算，开具发票并收取款项。
A公司与B公司签订协议约定主要条款如下：
（ 1 ）A公司作为该项目（填埋气综合利用）的唯一合作伙伴，负责项目的运营和维护。
（ 2 ）A公司收到发电项目的费用后扣除全部应扣留的费用后，再支付剩余部分给B公司。
（ 3 ）A公司仅承担向B公司提供运营期所需水电（该部分水电向B公司收费）、协助B公司处理各方关系及协助办理相关手续。
（ 4 ）B公司对运营期间的人、财、物具有自主支配权；享有国家政策扶持方面的资金、税收优惠等政策；享有合同约定的委托运营费；如果新建原合同约定的发电设施系统，则B公司享有该资产的所有权。
（ 5 ）B公司的义务：负责填埋场的余气收集工作及费用，承担相应的污水、废水处理义务；负责发电机组的投资、运营并保证项目正常运营发电；负责发电项目的安全、环保；保证供电质量符合南方电网的供电质量要求；承担运营过程中的所有税费；如果B公司在运营期未结束前提前终止合同，则需要一次性向绿能支付剩余运营期间的承包费。
（ 6 ）B公司负责保证每年向A公司供应2.5MW的电量（后续有调整），并按照发电成本向B公司收取费用；同时B公司保证每年并网发电量不低于3.5MW（后续有调整）。A公司在收取发电销售收入后扣除年定额承包费（如果发电收入超过定额承包费，超过部分支付给B公司，发电收入低于承包费，则B公司应补足差额部分金额支付给绿能）
A公司与B公司之间的合同条款判断如下：
（ 1 ）该业务为B公司承包A公司的垃圾填埋场沼气发电，向南方电网提供电力资源，且B公司负责承担供电质量满足南方电网所的要求的义务：表明B公司承担了向客户（南方电网）转让商品的主要责任；
（ 2 ）B公司独立享有运营期间的人财物，并独立负责发电所需要的填埋气的收集及利用，A公司仅起到协助作用：表明B公司承担在转让商品（供电）之前的风险；
（ 3 ）对于发电产生的收入，虽然全部由南方电网支付给A公司，但这是基于A公司和南方电网签订供电合同，A公司收到全部的发电收入后扣除其应扣留的费用（主要是定额承包费、B公司向A公司提供电力所对应的发电成本以及其他的合同约定的管理费），将剩余金额支付给B公司：表明A公司在该项目中仅起到代收代付的作用。
虽然沼气发电产生的收入由A公司与南方电网结算，但由于A公司是收取固定收益，B公司对发电质量等负责，因此应采用“净额法”确认收入，不能仅因为发电上网需要具备资质，A公司就用“总额法”确认收入。

回答人：chenyiwei
基本赞同你的理解，按净额法核算的可能性较大。
另外需要了解：该沼气发电项目是否为原BOT合同约定需由A公司实施的项目？是否属于运营期结束后需无偿移交给政府的资产范围？虽然是依附于垃圾填埋的BOT项目，但该沼气发电项目是否具有一定的独立性？

提问人：hanjiangliye 时间：2021-06-22 15:19:00
是依附于垃圾填埋的BOT项目，但沼气发电具有独立性，是为了提高经济效益，综合利用沼气。

回答人：chenyiwei
赞同按净额法核算。